【裁判字號】    98,聲,78
【裁判日期】    980216
【裁判案由】    返還提存物
【裁判全文】
臺灣新竹地方法院民事裁定                98年度聲字第78號
聲  請  人  鴻來企業股份有限公司
法定代理人  乙○○
                        之1
相  對  人  甲○○
上列聲請人聲請返還擔保金事件，本院裁定如下：
    主  文
本院九十六年存字第一二七八號提存事件聲請人所提存之擔保金
新台幣伍佰拾萬壹仟元，准予返還。
    理  由
一、按訴訟終結後，供擔保人證明已定20日以上之期間，催告受
    擔保利益人行使權利而未行使者，或法院依供擔保人之聲請
    ，通知受擔保利益人於一定期間內行使權利並向法院為行使
    權利之證明而未證明者，法院應依供擔保人之聲請，以裁定
    命返還其提存物，民事訴訟法第104 條第1項第3款定有明文
    。此項規定，於其他依法令供訴訟上之擔保者準用之，同法
    第106 條規定甚明。又所謂之「訴訟終結」，應從廣義之解
    釋，包括撤銷假扣押或假處分裁定及執行程序終結在內，最
    高法院88年台抗字第682號裁判要旨可供參照。
二、本件聲請意旨略以：聲請人與相對人間請求給付貨款事件，
    聲請人前遵本院96年度裁全字第1316號民事裁定，為擔保假
    扣押實施，曾提供新台幣（下同）5,331,000 元為擔保，並
    以本院96年度存字第1278號提存事件提存後，聲請本院96年
    度執全字第816 號假扣押執行事件在案。茲因該請求給付貨
    款事件已無訴訟之必要，聲請人乃撤銷上開假扣押裁定及撤
    回假扣押執行程序，而聲請人亦依據民事訴訟法第104條第1
    項第3 款前段規定，已於97年12月10日以台北長春路郵局第
    4035號存證信函通知受擔保利益人即相對人於文到20日內行
    使權利，相對人迄今均未行使權利，為此請求准予依法返還
    前開提存之擔保金等語，並提出本院96年度裁全字第1316假
    扣押裁定、96年度存字第1278號提存書、97年度裁全聲字第
    183號撤銷假扣押裁定、民事撤回假扣押執行聲請狀、郵局
    存證信函及回執等件為證。
三、經查，聲請人主張之事實，除據其提出前開證據外，並經本
    院依職權調取本院96年度存字第1278號提存事件、96年度裁
    全字第1316號假扣押事件（含97年度裁全聲字第183 號撤銷
    假扣押事件）及96年執全字第816 號假扣押事件案卷，堪認
    聲請人前開所述屬實。而本件假扣押執行程序既已終結，聲
    請人復已定20日以上之期間，催告受擔保利益人即相對人行
    使權利而不行使，亦據本院依職權向本院分案室及台灣士林
    地方法院查明屬實，有本院民事紀錄科查詢表及台灣士林地
    方法院函各乙紙在卷可稽。從而，聲請人聲請返還前開提存
    之擔保金，即無不合，應予准許。
中    華    民    國    98    年    2     月    16    日
                  民事第一庭    法  官  林南薰
以上正本係照原本作成。
如對本裁定抗告，須於裁定送達後10日內向本院提出抗告狀。
中    華    民    國    98    年    2     月    16    日
                                書記官  楊書棼


司法院資訊處製作；財團法人民間司法改革基金會備份。
